data/tr_reference.aff
FLAG UTF-8
SFX ѐ imek ittirmemelisindir imek
SFX ѐ ümek üttürmemelisindir ümek
SFX ѐ emek ettirmemelisiniz emek
SFX ѐ imek ittirmemelisiniz imek
SFX ѐ ümek üttürmemelisiniz ümek
SFX ѐ emek ettirmemelisinizdir emek
SFX ѐ imek ittirmemelisinizdir imek
SFX ѐ ümek üttürmemelisinizdir ümek
SFX ѐ emek ettirmemeliydi emek
SFX ѐ imek ittirmemeliydi imek
SFX ѐ ümek üttürmemeliydi ümek
SFX ѐ emek ettirmemeliydik emek
SFX ѐ imek ittirmemeliydik imek
SFX ѐ ümek üttürmemeliydik ümek
SFX ѐ emek ettirmemeliydiler emek
SFX ѐ imek ittirmemeliydiler imek
SFX ѐ ümek üttürmemeliydiler ümek
SFX ѐ emek ettirmemeliydim emek
SFX ѐ imek ittirmemeliydim imek
SFX ѐ ümek üttürmemeliydim ümek
SFX ѐ emek ettirmemeliydin emek
SFX ѐ imek ittirmemeliydin imek
SFX ѐ ümek üttürmemeliydin ümek
SFX ѐ emek ettirmemeliydiniz emek
SFX ѐ imek ittirmemeliydiniz imek
SFX ѐ ümek üttürmemeliydiniz ümek
SFX ѐ emek ettirmemeliyim emek
SFX ѐ imek ittirmemeliyim imek
SFX ѐ ümek üttürmemeliyim ümek
SFX ѐ emek ettirmemeliyimdir emek
SFX ѐ imek ittirmemeliyimdir imek
SFX ѐ ümek üttürmemeliyimdir ümek
SFX ѐ emek ettirmemeliyiz emek
SFX ѐ imek ittirmemeliyiz imek
SFX ѐ ümek üttürmemeliyiz ümek
SFX ѐ emek ettirmemeliyizdir emek
SFX ѐ imek ittirmemeliyizdir imek
SFX ѐ ümek üttürmemeliyizdir ümek
SFX ѐ emek ettirmemeliyken emek
SFX ѐ imek ittirmemeliyken imek
SFX ѐ ümek üttürmemeliyken ümek
SFX ѐ emek ettirmemeliyse emek
SFX ѐ imek ittirmemeliyse imek
SFX ѐ ümek üttürmemeliyse ümek
SFX ѐ emek ettirmemeliysek emek
SFX ѐ imek ittirmemeliysek imek
SFX ѐ ümek üttürmemeliysek ümek
SFX ѐ emek ettirmemeliysem emek
SFX ѐ imek ittirmemeliysem imek
SFX ѐ ümek üttürmemeliysem ümek
SFX ѐ emek ettirmemeliysen emek
SFX ѐ imek ittirmemeliysen imek
SFX ѐ ümek üttürmemeliysen ümek
SFX ѐ emek ettirmemeliyseniz emek
SFX ѐ imek ittirmemeliyseniz imek
SFX ѐ ümek üttürmemeliyseniz ümek
SFX ѐ emek ettirmemeliysler emek
SFX ѐ imek ittirmemeliysler imek
SFX ѐ ümek üttürmemeliysler ümek
SFX ѐ emek ettirmemeyinceye emek
SFX ѐ imek ittirmemeyinceye imek
SFX ѐ ümek üttürmemeyinceye ümek
SFX ѐ emek ettirmemez emek
SFX ѐ imek ittirmemez imek
SFX ѐ ümek üttürmemez ümek
SFX ѐ emek ettirmemez/ЙЂќХшЪТцзрадлтѡ emek
SFX ѐ imek ittirmemez/ЙЂќХшЪТцзрадлтѡ imek
SFX ѐ ümek üttürmemez/ЙЂќХшЪТцзрадлтѡ ümek
SFX ѐ emek ettirmemezken emek
SFX ѐ imek ittirmemezken imek
SFX ѐ ümek üttürmemezken ümek
SFX ѐ emek ettirmemiş emek
SFX ѐ imek ittirmemiş imek
SFX ѐ ümek üttürmemiş ümek
SFX ѐ emek ettirmemiş/ЙЂќХшЪТцзрадлтѡ emek
SFX ѐ imek ittirmemiş/ЙЂќХшЪТцзрадлтѡ imek
SFX ѐ ümek üttürmemiş/ЙЂќХшЪТцзрадлтѡ ümek
SFX ѐ emek ettirmemişim emek
SFX ѐ imek ittirmemişim imek
SFX ѐ ümek üttürmemişim ümek
SFX ѐ emek ettirmemişimdir emek
SFX ѐ imek ittirmemişimdir imek
SFX ѐ ümek üttürmemişimdir ümek
SFX ѐ emek ettirmemişiz emek
SFX ѐ imek ittirmemişiz imek
SFX ѐ ümek üttürmemişiz ümek
SFX ѐ emek ettirmemişizdir emek
SFX ѐ imek ittirmemişizdir imek
SFX ѐ ümek üttürmemişizdir ümek
SFX ѐ emek ettirmemişler emek
SFX ѐ imek ittirmemişler imek
SFX ѐ ümek üttürmemişler ümek
SFX ѐ emek ettirmemişlerdi emek
SFX ѐ imek ittirmemişlerdi imek
SFX ѐ ümek üttürmemişlerdi ümek
SFX ѐ emek ettirmemişlerdik emek
SFX ѐ imek ittirmemişlerdik imek
SFX ѐ ümek üttürmemişlerdik ümek
SFX ѐ emek ettirmemişlerdiler emek
SFX ѐ imek ittirmemişlerdiler imek
SFX ѐ ümek üttürmemişlerdiler ümek
SFX ѐ emek ettirmemişlerdim emek
SFX ѐ imek ittirmemişlerdim imek
SFX ѐ ümek üttürmemişlerdim ümek
SFX ѐ emek ettirmemişlerdin emek
SFX ѐ imek ittirmemişlerdin imek
SFX ѐ ümek üttürmemişlerdin ümek
SFX ѐ emek ettirmemişlerdiniz emek
SFX ѐ imek ittirmemişlerdiniz imek
SFX ѐ ümek üttürmemişlerdiniz ümek
SFX ѐ emek ettirmemişlerse emek
SFX ѐ imek ittirmemişlerse imek
SFX ѐ ümek üttürmemişlerse ümek
SFX ѐ emek ettirmemişlik emek
SFX ѐ imek ittirmemişlik imek
SFX ѐ ümek üttürmemişlik ümek
SFX ѐ emek ettirmemişlik/ХшТцзѡ emek
SFX ѐ emek ettirmemişliğ/ЂќЪрадлтЎ emek
SFX ѐ imek ittirmemişlik/ХшТцзѡ imek
SFX ѐ imek ittirmemişliğ/ЂќЪрадлтЎ imek
SFX ѐ ümek üttürmemişlik/ХшТцзѡ ümek
SFX ѐ ümek üttürmemişliğ/ЂќЪрадлтЎ ümek
SFX ѐ emek ettirmemişse emek
SFX ѐ imek ittirmemişse imek
SFX ѐ ümek üttürmemişse ümek
SFX ѐ emek ettirmemişsek emek
SFX ѐ imek ittirmemişsek imek
SFX ѐ ümek üttürmemişsek ümek
SFX ѐ emek ettirmemişseler emek
SFX ѐ imek ittirmemişseler imek
SFX ѐ ümek üttürmemişseler ümek
SFX ѐ emek ettirmemişsem emek
SFX ѐ imek ittirmemişsem imek
SFX ѐ ümek üttürmemişsem ümek
SFX ѐ emek ettirmemişsen emek
SFX ѐ imek ittirmemişsen imek
SFX ѐ ümek üttürmemişsen ümek
SFX ѐ emek ettirmemişseniz emek
SFX ѐ imek ittirmemişseniz imek
SFX ѐ ümek üttürmemişseniz ümek
SFX ѐ emek ettirmemişsin emek
SFX ѐ imek ittirmemişsin imek
SFX ѐ ümek üttürmemişsin ümek
SFX ѐ emek ettirmemişsindir emek
SFX ѐ imek ittirmemişsindir imek
SFX ѐ ümek üttürmemişsindir ümek
SFX ѐ emek ettirmemişsiniz emek
SFX ѐ imek ittirmemişsiniz imek
SFX ѐ ümek üttürmemişsiniz ümek
SFX ѐ emek ettirmemişsinizdir emek
SFX ѐ imek ittirmemişsinizdir imek
SFX ѐ ümek üttürmemişsinizdir ümek
SFX ѐ emek ettirmemişti emek
SFX ѐ imek ittirmemişti imek
SFX ѐ ümek üttürmemişti ümek
SFX ѐ emek ettirmemiştik emek
SFX ѐ imek ittirmemiştik imek
SFX ѐ ümek üttürmemiştik ümek
SFX ѐ emek ettirmemiştiler emek
SFX ѐ imek ittirmemiştiler imek
SFX ѐ ümek üttürmemiştiler ümek
SFX ѐ emek ettirmemiştim emek
SFX ѐ imek ittirmemiştim imek
SFX ѐ ümek üttürmemiştim ümek
SFX ѐ emek ettirmemiştin emek
SFX ѐ imek ittirmemiştin imek
SFX ѐ ümek üttürmemiştin ümek
SFX ѐ emek ettirmemiştiniz emek
SFX ѐ imek ittirmemiştiniz imek
SFX ѐ ümek üttürmemiştiniz ümek
SFX ѐ emek ettirmemiştir emek
SFX ѐ imek ittirmemiştir imek
SFX ѐ ümek üttürmemiştir ümek
SFX ѐ emek ettirmese emek
SFX ѐ imek ittirmese imek
SFX ѐ ümek üttürmese ümek
SFX ѐ emek ettirmesek emek
SFX ѐ imek ittirmesek imek
SFX ѐ ümek üttürmesek ümek
SFX ѐ emek ettirmeseler emek
SFX ѐ imek ittirmeseler imek
SFX ѐ ümek üttürmeseler ümek
SFX ѐ emek ettirmeselerdi emek
SFX ѐ imek ittirmeselerdi imek
SFX ѐ ümek üttürmeselerdi ümek
SFX ѐ emek ettirmesem emek
SFX ѐ imek ittirmesem imek
SFX ѐ ümek üttürmesem ümek
SFX ѐ emek ettirmesen emek
SFX ѐ imek ittirmesen imek
SFX ѐ ümek üttürmesen ümek
SFX ѐ emek ettirmesene emek
SFX ѐ imek ittirmesene imek
SFX ѐ ümek üttürmesene ümek
SFX ѐ emek ettirmeseniz emek
SFX ѐ imek ittirmeseniz imek
SFX ѐ ümek üttürmeseniz ümek
SFX ѐ emek ettirmesenize emek
SFX ѐ imek ittirmesenize imek
SFX ѐ ümek üttürmesenize ümek
SFX ѐ emek ettirmeseydi emek
SFX ѐ imek ittirmeseydi imek
SFX ѐ ümek üttürmeseydi ümek
SFX ѐ emek ettirmeseydik emek
SFX ѐ imek ittirmeseydik imek
SFX ѐ ümek üttürmeseydik ümek
SFX ѐ emek ettirmeseydiler emek
SFX ѐ imek ittirmeseydiler imek
SFX ѐ ümek üttürmeseydiler ümek
SFX ѐ emek ettirmeseydim emek
SFX ѐ imek ittirmeseydim imek
SFX ѐ ümek üttürmeseydim ümek
SFX ѐ emek ettirmeseydin emek
SFX ѐ imek ittirmeseydin imek
SFX ѐ ümek üttürmeseydin ümek
SFX ѐ emek ettirmeseydiniz emek
SFX ѐ imek ittirmeseydiniz imek
SFX ѐ ümek üttürmeseydiniz ümek
SFX ѐ emek ettirmeseymiş emek
SFX ѐ imek ittirmeseymiş imek
SFX ѐ ümek üttürmeseymiş ümek
SFX ѐ emek ettirmeseymişim emek
SFX ѐ imek ittirmeseymişim imek
SFX ѐ ümek üttürmeseymişim ümek
SFX ѐ emek ettirmeseymişiz emek
SFX ѐ imek ittirmeseymişiz imek
SFX ѐ ümek üttürmeseymişiz ümek
SFX ѐ emek ettirmeseymişler emek
SFX ѐ imek ittirmeseymişler imek
SFX ѐ ümek üttürmeseymişler ümek
SFX ѐ emek ettirmeseymişsin emek
SFX ѐ imek ittirmeseymişsin imek
SFX ѐ ümek üttürmeseymişsin ümek
SFX ѐ emek ettirmeseymişsiniz emek
SFX ѐ imek ittirmeseymişsiniz imek
SFX ѐ ümek üttürmeseymişsiniz ümek
SFX ѐ emek ettirmesin emek
SFX ѐ imek ittirmesin imek
SFX ѐ ümek üttürmesin ümek
SFX ѐ emek ettirmesinler emek
SFX ѐ imek ittirmesinler imek
SFX ѐ ümek üttürmesinler ümek
SFX ѐ emek ettirmeyebildi emek
SFX ѐ imek ittirmeyebildi imek
SFX ѐ ümek üttürmeyebildi ümek
SFX ѐ emek ettirmeyebilir emek
SFX ѐ imek ittirmeyebilir imek
SFX ѐ ümek üttürmeyebilir ümek
SFX ѐ emek ettirmeyebilirdi emek
SFX ѐ imek ittirmeyebilirdi imek
SFX ѐ ümek üttürmeyebilirdi ümek
SFX ѐ emek ettirmeyebilirdik emek
SFX ѐ imek ittirmeyebilirdik imek
SFX ѐ ümek üttürmeyebilirdik ümek
SFX ѐ emek ettirmeyebilirdim emek
SFX ѐ imek ittirmeyebilirdim imek
SFX ѐ ümek üttürmeyebilirdim ümek
SFX ѐ emek ettirmeyebilirdin emek
SFX ѐ imek ittirmeyebilirdin imek
SFX ѐ ümek üttürmeyebilirdin ümek
SFX ѐ emek ettirmeyebilirdiniz emek
SFX ѐ imek ittirmeyebilirdiniz imek
SFX ѐ ümek üttürmeyebilirdiniz ümek
SFX ѐ emek ettirmeyebilirim emek
SFX ѐ imek ittirmeyebilirim imek
SFX ѐ ümek üttürmeyebilirim ümek
SFX ѐ emek ettirmeyebiliriz emek
SFX ѐ imek ittirmeyebiliriz imek
SFX ѐ ümek üttürmeyebiliriz ümek
SFX ѐ emek ettirmeyebilirler emek
SFX ѐ imek ittirmeyebilirler imek
SFX ѐ ümek üttürmeyebilirler ümek
SFX ѐ emek ettirmeyebilirlerdi emek
SFX ѐ imek ittirmeyebilirlerdi imek
SFX ѐ ümek üttürmeyebilirlerdi ümek
SFX ѐ emek ettirmeyebilirlik emek
SFX ѐ imek ittirmeyebilirlik imek
SFX ѐ ümek üttürmeyebilirlik ümek
SFX ѐ emek ettirmeyebilirlik/ХшТцзѡ emek
SFX ѐ emek ettirmeyebilirliğ/ЂќЪрадлтЎ emek
SFX ѐ imek ittirmeyebilirlik/ХшТцзѡ imek
SFX ѐ imek ittirmeyebilirliğ/ЂќЪрадлтЎ imek
SFX ѐ ümek üttürmeyebilirlik/ХшТцзѡ ümek
SFX ѐ ümek üttürmeyebilirliğ/ЂќЪрадлтЎ ümek
SFX ѐ emek ettirmeyebilirmiş emek
SFX ѐ imek ittirmeyebilirmiş imek
SFX ѐ ümek üttürmeyebilirmiş ümek
SFX ѐ emek ettirmeyebilirse emek
SFX ѐ imek ittirmeyebilirse imek
SFX ѐ ümek üttürmeyebilirse ümek
SFX ѐ emek ettirmeyebilirsin emek
SFX ѐ imek ittirmeyebilirsin imek
SFX ѐ ümek üttürmeyebilirsin ümek
SFX ѐ emek ettirmeyebilirsiniz emek
SFX ѐ imek ittirmeyebilirsiniz imek
SFX ѐ ümek üttürmeyebilirsiniz ümek
SFX ѐ emek ettirmeyebiliyor emek
SFX ѐ imek ittirmeyebiliyor imek
SFX ѐ ümek üttürmeyebiliyor ümek
SFX ѐ emek ettirmeyebiliyordu emek
SFX ѐ imek ittirmeyebiliyordu imek
SFX ѐ ümek üttürmeyebiliyordu ümek
SFX ѐ emek ettirmeyebiliyorlar emek
SFX ѐ imek ittirmeyebiliyorlar imek
SFX ѐ ümek üttürmeyebiliyorlar ümek
SFX ѐ emek ettirmeyebiliyormuş emek
SFX ѐ imek ittirmeyebiliyormuş imek
SFX ѐ ümek üttürmeyebiliyormuş ümek
SFX ѐ emek ettirmeyebiliyorsa emek
SFX ѐ imek ittirmeyebiliyorsa imek
SFX ѐ ümek üttürmeyebiliyorsa ümek
SFX ѐ emek ettirmeyebiliyorsun emek
SFX ѐ imek ittirmeyebiliyorsun imek
SFX ѐ ümek üttürmeyebiliyorsun ümek
SFX ѐ emek ettirmeyebiliyorsunuz emek
SFX ѐ imek ittirmeyebiliyorsunuz imek
SFX ѐ ümek üttürmeyebiliyorsunuz ümek
SFX ѐ emek ettirmeyebiliyorum emek
SFX ѐ imek ittirmeyebiliyorum imek
SFX ѐ ümek üttürmeyebiliyorum ümek
SFX ѐ emek ettirmeyebiliyoruz emek
SFX ѐ imek ittirmeyebiliyoruz imek
SFX ѐ ümek üttürmeyebiliyoruz ümek
SFX ѐ emek ettirmeyebilse emek
SFX ѐ imek ittirmeyebilse imek
SFX ѐ ümek üttürmeyebilse ümek
SFX ѐ emek ettirmeyecakken emek
SFX ѐ imek ittirmeyecakken imek
SFX ѐ ümek üttürmeyecakken ümek
SFX ѐ emek ettirmeyecek emek
SFX ѐ imek ittirmeyecek imek
SFX ѐ ümek üttürmeyecek ümek
SFX ѐ emek ettirmeyecek/ХшТцзѡ emek
SFX ѐ emek ettirmeyeceğ/ЂќЪрадлтЎ emek
SFX ѐ imek ittirmeyecek/ХшТцзѡ imek
SFX ѐ imek ittirmeyeceğ/ЂќЪрадлтЎ imek
SFX ѐ ümek üttürmeyecek/ХшТцзѡ ümek
SFX ѐ ümek üttürmeyeceğ/ЂќЪрадлтЎ ümek
SFX ѐ emek ettirmeyecekken emek
SFX ѐ imek ittirmeyecekken imek
SFX ѐ ümek üttürmeyecekken ümek
SFX ѐ emek ettirmeyecekler emek
SFX ѐ imek ittirmeyecekler imek
SFX ѐ ümek üttürmeyecekler ümek
SFX ѐ emek ettirmeyeceklerdir emek
SFX ѐ imek ittirmeyeceklerdir imek
SFX ѐ ümek üttürmeyeceklerdir ümek
SFX ѐ emek ettirmeyeceklerse emek
SFX ѐ imek ittirmeyeceklerse imek
SFX ѐ ümek üttürmeyeceklerse ümek
SFX ѐ emek ettirmeyecekmiş emek
SFX ѐ imek ittirmeyecekmiş imek
SFX ѐ ümek üttürmeyecekmiş ümek
SFX ѐ emek ettirmeyecekmişim emek
SFX ѐ imek ittirmeyecekmişim imek
SFX ѐ ümek üttürmeyecekmişim ümek
SFX ѐ emek ettirmeyecekmişiz emek
SFX ѐ imek ittirmeyecekmişiz imek
SFX ѐ ümek üttürmeyecekmişiz ümek
SFX ѐ emek ettirmeyecekmişler emek
SFX ѐ imek ittirmeyecekmişler imek
SFX ѐ ümek üttürmeyecekmişler ümek
SFX ѐ emek ettirmeyecekmişsin emek
SFX ѐ imek ittirmeyecekmişsin imek
SFX ѐ ümek üttürmeyecekmişsin ümek
SFX ѐ emek ettirmeyecekmişsiniz emek
SFX ѐ imek ittirmeyecekmişsiniz imek
